

#### DESENVOLVEDOR DE SOFTWARE · PESQUISADOR · PROFESSOR

Rua Conde Siciliano, 197 apto. 22 - Vila Mussolini - São Bernardo do Campo - SP - Brasil

□ (+55) 11-99462-0367 | ☑ andreymasiero@gmail.com | ♠ www.andreymasiero.com | □ amasiero | ≧ Andrey AM | □ andreymasiero | У @amasiero

"Must be the change that you want to see in the world."

# Sumário

Proativo. Possuo 15 anos de experiência em desenvolvimento de software utilizando linguagens como Java, JavaScript e Python. Alguns frameworks que tenho conhecimento são Spring, NodeJS, Flask, Django, React e Angular. Dentre os principais projetos da minha carreira tenho a integração do canal de autoatendimento bancário entre os bancos Santander Brasil e Real ABN Amro, a construção de um robô de interação social focado no auxílio à cuidados com pessoas na melhor idade e recentemente a criação de um chatbot cognitivo utilizando IBM Watson com interação via voz, texto e imagens com front-end para Web e Mobile.

# Formação Acadêmica

# Centro Universitário FEI - Fundação Educacional Inaciana Pe. Sabóia de Medeiros

São Bernardo do Campo, São Paulo, Brasil

Set. 2013 - Abr. 2018

Doutor em Engenharia Elétrica - Inteligência Artificial aplicado à Automação

• Bolsista CAPES/PROSUP em tempo integral.

### Centro Universitário FEI - Fundação Educacional Inaciana Pe. Sabóia de Medeiros

São Bernardo do Campo, São Paulo, Brasil

....

MESTRE EM ENGENHARIA ELÉTRICA - INTELIGÊNCIA ARTIFICIAL APLICADO À AUTOMAÇÃO

Mar. 2011 - Fev. 2013

• Bolsista CNPq em tempo integral do projeto FINEP "Pesquisa e Estatística baseada em Acervo Digital de Prontuário Médico do Paciente em Telemedicina Centrada no Usuário".

### Centro Universitário FEI - Fundação Educacional Inaciana Pe. Sabóia de Medeiros

São Bernardo do Campo, São Paulo, Brasil

Bacharel em Ciências da Computação

Ago. 2005 - Jul. 2009

• Bolsista Mérito de Assistência Social concedido pela própria universidade.

# **Experiência Profissional**

FIAP São Paulo, São Paulo, Brasil

Professor Graduação Doutor B

Abr. 2018 - Out. 2021

- Projetos desenvolvidos: Chatbot cognitivo utilizando IBM Watson, com front-end em React e back-end utilizando Java/Spring; Sistema de Onboarding empresarial com as tecnologias React e Java, banco de dados utilizando Oracle.
- Leciona as seguintes disciplinas: Responsive Web Development com as tecnologias Java, JSP, JSF, JavaScript, HTML5, CSS3, Bootstrap, Servlet,
  React, JQuery e JQueryUI. Chatbots e Inteligência Artificial, disciplinas de arquitetura de software baseados no projeto Spring e desenvolvimento móvel hibrido com a tecnologia da React Native.

#### Universidade Metodista de São Paulo

São Bernardo do Campo, São Paulo, Brasil

PROFESSOR AUXILIAR I

Ago. 2013 - Fev. 2021

- Coordenador do projeto de maratona de programação onde eram solucionados problemas de desempenho computacional utilizando as linguagens Java e Python.
- Professor presencial e EAD (Ensino a Distância). Leciona as seguintes disciplinas: Programação Orientada à Objetos, Algoritmos e Estrutura de Dados, Desenvolvimento de Sistemas Web, Sistemas Distribuídos, Programação Gráfica, Desenvolvimento Avançado (Design Patterns), Robótica e Inteligência Artificial, Controle Inteligente, Desenvolvimento Móvel Hibrido com React Native.
- Coordenador do Curso Tecnólogo EAD de Análise e Desenvolvimento de Sistemas.
- Orientador de trabalhos de conclusão de curso para: Sistemas da Informação e Engenharia da Computação. Orientador de Pós-Graduação em Gestão de Projetos.

October 21, 2021 Andrey A. Masiero · Résumé

**CPM Braxis Capgemini** São Paulo, São Paulo, Brasil

ANALISTA DE SISTEMAS Abr 2010 - Mar 2011

 Responsável pela engenharia de requisitos e suporte à equipe de desenvolvimento utilizando metodologia de engenharia de software RUP e metodologia ágil de desenvolvimento Scrum. Tarefas como levantamento de requisitos e a elaboração das documentações necessárias, como, diagrama e especificação de caso de uso, diagrama de atividades, fluxogramas e protótipo de interface de usuários realizadas no dia a dia do projeto. Além das tarefas acima mencionadas, com certa pontualidade, eram executadas tarefas com um âmbito mais gerencial, tais como o planejamento das atividades, acompanhamento do cronograma do projeto e contagem de pontos de função.

**VOLANS** São Paulo, São Paulo, Brasil

Analista de Sistemas

Mai. 2008 - Abr. 2010

• Levantamento de requisitos do projeto de integração entre o Banco Santander e o Banco Real do canal de autoatendimento, junto aos gestores. Implementação dos requisitos no aplicativo de autoatendimento, utilizando linguagens como Cobol, VB6, C e javascript. Acompanhamento da implantação dos releases em produção. Pontualmente realizava automatização de planilhas para obter informações gerenciais do aplicativo em produção.

### Rodobens Locação de Veículos

São Bernardo do Campo, São

Paulo, Brasil

Analista de Negócios e Processos de TI

Jan. 2008 - Mai. 2008

· Responsável pela analise as solicitações efetuadas pelos usuários para novos módulos e manutenções nos sistemas, acompanhamento e execução do projeto de mapeamento de processos de negócios e analise de impacto e desempenho destes processos. Mensalmente realizava a participação do comitê estratégico da empresa para discussão dos impactos do negócio no sistema de empresa.

**A&M Sistemas** São Paulo, São Paulo, Brasil

DESENVOLVEDOR

Mar. 2007 - Jan. 2008

· Desenvolvimento e manutenção do sistema de gestão de frota, do sistema de controle de pneus, entre outros módulos onde são utilizados ferramentas como Linux (Servidor/Desenvolvimento), Cobol/VSAM, JavaScript, HTML/DHTML para o desenvolvimento dos sistemas. Além do controle de qualidade dos sistemas junto ao cliente e a formalização destes com documentações. Os sistemas são partes do projeto na Rodobens Locação de Veículos.

**GOL Linhas Aéreas** São Paulo, São Paulo, Brasil

ESTAGIÁRIO DE AUDITORIA DE SISTEMAS

Jun. 2006 - Mar. 2007

• Estagiário de Auditoria de Sistemas, auditando controles internos definidos de acordo com a lei norte-americana Sarbanes-Oxley (SOX), e controles de TI conforme metodologia COBIT.

EGO Informática

São Bernardo do Campo, São

Paulo, Brasil

Analista de Suporte

Nov. 2003 - Mai. 2006

• Trabalhos com analise de compra de sistemas, suporte ao usuário, via e-mail, telefone e pessoalmente, manutenção de micro computadores, telefonia, copiadoras, e aparelhos de cartão de créditos, supervisão de trabalhos terceirizados e analise de proposta de venda de produtos.

# Atividades Extracurriculares

#### Competição Latino-Americana e Brasileira de Robótica

**Brasil** 

ORGANIZADOR DA CATEGORIA STANDARD EDUCATION KIT (SEK)

Jan. 2013 - Dez. 2017

- Revisão das regras da competição.
- Esclarecimento das regras para as equipes participantes.
- Responsável pela parte técnica da competição.

**Equipe ROBOFEI** 

Set. 2013 - Set. 2017

- Estudos de Interação Humano-Robô com foco em serviços domésticos e de saúde.
- Implementação do robô utilizando ROS/Python/C++ para as tarefas da competição home da RoboCup.

# OBMEP - Olimpíadas Brasileira de Matemática das Escolas Públicas

Revisor da segunda fase da olimpíada.

Jan. 2013 - Dez. 2014

# **Prêmios**

Мемвко

REVISOR

# INTERNATIONAL

2016 Finalista, RoboCup Home

Leipzig, Alemanha

#### NACIONAL

2016	Campeão, RoboCup Home	Recife, Brasil
2015	<b>3° Lugar</b> , RoboCup Home	Uberlândia, Brasil
2015	Campeão, Destaque Acadêmico do Centro Universitário FEI	São Bernardo do
2009	Campeão, VII EXPOCOM - Exposição dos Trabalhos de Formatura em Ciências da Computação do Centro	Campo, Brasil São Bernardo do
	Universitário FEI	Campo, Brasil

3